# 请教陈版，出资不实的处理

提问人：Manson_Luci 时间：2018-05-15 17:04:38
实务中存在股东实物出资均已办理完工商注册程序换发完新营业执照后的情况下，大致分为两种： 1.产权存在瑕疵，未能办理过户，但由于工商和公司章程已变更，已享有了股东权利，应如何进行会计处理？ 2.产权出资存在作价虚高的情况，此种情况可以按准则对相关资产计提减值，但由于已按作价虚高的价值享有了相应的股权比例，即使计提减值后对其他股东的日后分红利益等还是不公平，应如何进行会计处理更好？

回答人：chenyiwei
首先，“实收资本”已不再是工商登记事项，所以办理工商变更登记和换领营业执照，不能作为股东已完成出资、已享有股东权利的证据。在这方面，股东名册的变更记载的效力更为明确。工商变更登记的作用主要是对抗外部第三方，不是对抗其他股东。 其次，遇到你说的情况，表明相关股东存在违反公司章程和股东之间协议的违约行为，应由全体股东协商一致确定处理方案，据此进行会计处理。 对于会计处理，应考虑两方面：一是对相关资产的确认和计量应遵循实质重于形式的原则，对股东出资的资产应按公允价值计量，作价高于公允价值的部分不予确认，同时对产权存在瑕疵的资产，如果由被投资公司实际占用且确为其生产经营所需的，应确认为被投资公司的资产，将其折旧、摊销及时列入被投资方的经营成本和费用中。另一方面，对被投资公司实收资本的确认需严格遵循“法律形式优先”的原则，对形式上不符合公司法规定的出资要件的情形，不能确认为实收资本的增加，而应暂计入资本公积或者其他应付款。